【裁判字號】    97,聲,1488
【裁判日期】    971218
【裁判案由】    停止執行
【裁判全文】
臺灣臺南地方法院民事裁定              97年度聲字第1488號
聲  請  人  中國國民黨台南市甲.
法定代理人  乙○○
相  對  人  臺灣中小企業銀行股份有限公司
法定代理人  丙○○
上列當事人間聲請停止執行事件，本院裁定如下：
    主      文
聲請人供擔保新臺幣貳拾貳萬壹仟壹佰壹拾元後，本院九十七年
度執字第七七二八九號強制執行事件之強制執行程序，於聲請人
向本院提起之九十七年度訴字第一六二五號第三人異議之訴事件
判決確定前應暫予停止。
    理      由
一、按強制執行程序，除本法有規定外，準用民事訴訟法之規定
    ，強制執行法第30條之1定有明文。次按非法人之團體，設
    有代表人或管理人者，有當事人能力；原告之訴，原告無當
    事人能力者，法院應以裁定駁回之，民事訴訟法第40條第3
    項及第249條第1項第3款亦有明文。又當事人能力之有無，
    為法院應依職權調查之事項，民事訴訟法第40條第3項規定
    所謂非法人之團體設有代表人或管理人者，必須有一定之名
    稱及事務所或營業所，並有一定之目的及獨立之財產者，始
    足當之（最高法院85年度臺上字第41號判決意旨參照）。本
    件聲請人具有一定名稱為「中國國民黨台南市甲○○○○○
    ○」，會址設於台南市○區○○路23號，隸屬於中國國民黨
    台南市黨部，為結合各行各業傑出婦女、企業負責人，以非
    營利為目的所設立之團體，其成立宗旨如下：一、結合本市
    工商婦女溝通觀念聯繫情誼。二、發揮團隊力量、貢獻心智
    、服務社會。內部組織包括會員大會、會長、副會長、財務
    長及會計，並在亞洲信託投資股份有限公司台南分公司設有
    信託資金，有聲請人提出之甲○○○○○○組織實施細則、
    中國國民黨台南市甲○○○○○○組成25週年慶暨第24.25
    屆會長交接晚會活動程序表、中國國民黨台南市黨部派任書
    影本各乙份為證，聲請人自屬非法人團體而有當事人能力，
    先予敘明。
二、按有回復原狀之聲請，或提起再審或異議之訴，或對於和解
    為繼續審判之請求，或提起宣告調解無效之訴，撤銷調解之
    訴，或對於許可強制執行之裁定提起抗告時，法院因必要情
    形，或依聲請定相當並確實之擔保，得為停止強制執行之裁
    定，強制執行法第18條第2項定有明文。又法院依強制執行
    法第18條第2項定擔保金額而准許停止強制執行之裁定者，
    該項擔保係備供債權人因停止執行所受損害之賠償，其數額
    應依標的物停止執行後，債權人未能即時受償或利用該標的
    物所受之損害額，或其因另供擔保強制執行所受之損害額定
    之，非以標的物之價值或其債權額為依據（最高法院91年度
    台抗字第429號、92年度台抗第480號裁定意旨參照）。
三、本件聲請意旨略以：執行債權人即相對人持有本院債權憑證
    （92年度執字第35136號，執行名義原為臺灣屏東地方法院
    82年度促字第1074號支付命令）對執行債務人陳秝蓁即陳錦
    燕為強制執行，經本院97年度執字第77289號受理在案。然
    相對人聲請扣押以債務人陳秝蓁存放於第三人亞洲信託投資
    股份有限公司台南分公司之新台幣1,300,000元，係債務人
    陳秝蓁受聲請人中國國民黨台南市甲○○○○○○之委託保
    管之清寒獎學金，並非係陳秝蓁之私人財產，現聲請人已提
    起第三人異議之訴（本院97年度訴字第1625號）。為此，爰
    請求依強制執行法第18條准予裁定停止本院97年度執字第
    77289號強制執行事件，於本院97年度訴字第1625號確定前
    停止執行等語。
三、經查：本件執行債務人陳秝蓁與相對人間給付借款事件，業
    經臺灣屏東地方法院82年度促字第1074號支付命令，命執行
    債務人陳秝蓁應與訴外人林秀雀連帶給付相對人1,326,665
    元確定，相對人並持該確定支付命令，聲請本院92年度執字
    第35136號強制執行，因執行債務人陳秝蓁無財產可供執行
    ，而發給債權憑證。嗣相對人復聲請強制執行，經本院97年
    度執字第77289號受理在案，並扣押債務人陳秝蓁存放於第
    三人亞洲信託投資股份有限公司台南分公司之1,300,000元
    ；聲請人主張上開1,300,000元係聲請人所有，乃對相對人
    提起本院97年度訴字第1625號第三人異議之訴等情，已據本
    院依職權調取本院97年度執字第77289號強制執行事件卷宗
    、97年度訴字第1265號民事卷宗查明屬實，依前揭說明，認
    聲請人之聲請為有理由，應予准許。
四、本院審酌相對人請求強制執行之債權本金為1,326,665元，
    而相對人因停止執行所受之損害，應為相對人遲延收取期間
    內，依債權數額所計算法定利息之損失，而前開聲請再審之
    訴訟至第二審終結確定（上訴所得利益未逾150萬元，不得
    上訴第三審）之期間可推定為3年4個月（參照各級法院辦案
    期限實施要點第2條規定：民事通常程序第一審審判案件1年
    4個月、民事通常程序第二審審判案件期限2年），依此計算
    ，則相對人因停止強制執行未能即時受償之可能損失金額即
    為221,110元（計算式：1,326,665元×5％×〈3+4/12〉＝
    221,110元，元以下四捨五入）。是依首揭說明，聲請人自
    應對相對人因停止強制執行可能遭受之上開損害提出擔保，
    爰依強制執行法第18條第2項，裁定如主文。
中    華    民    國    97    年    12    月    18    日
                  民事第二庭    法  官  張麗娟
以上正本係照原本作成
如對本裁定抗告，應於收受裁定正本送達後10日內向本院提出抗
告狀，並繳納抗告裁判費新台幣1,000元整。
中    華    民    國    97    年    12    月    18    日
                                書記官  楊宗倫


司法院資訊處製作；財團法人民間司法改革基金會備份。
